# 求助陈版，关于待转销项税的问题

提问人：懒 虫 live 时间：2021-03-22 10:33:04
企业对于每一份执行的合同是按照履约义务完成进度在一段时间内确认收入的，以开票或者收款孰早为纳税义务发生时点。求助陈版，我是否可以理解成，对于一份合同，企业按照执行进度在确认合同资产和收入的同时，要确认应交税费-待转销项税和应收账款-税金？那么期末既未收款也未开票的情况下，这份合同的应收账款余额（不含合同资产）=合同资产*税率？对这个问题一直感到非常困扰，恳请陈版解答！

回答人：chenyiwei
如果确认收入时尚未到纳税义务发生时间，则应同时确认待转销项税额，并对应在应收账款或者合同资产中体现。
关于合同资产是否含税的问题，目前尚无正式的官方说法，也有观点认为应当是含税的。如是，则该债权中的税额部分就无需单列了。